# 陈版，请教一下服务费如何列支的问题

提问人：totem89 时间：2016-08-05 11:09:34
情况如下：A公司的第一大客户是个美资企业B，A为B提供零部件产品，B在A厂区派遣了技术人员驻厂进行技术指导和质量监督，B就要求A在每个项目启动后（项目约五年时间）按销量最高那年的销售额的3%-5%支付服务费给B。支付服务费是通过抵扣货款的方式，不直接支付现金。想问下，这种服务费是在发生时直接一次性计入销售费用，还是先计入长期待摊费用，然后在项目期间摊销计入生产成本，亦或直接在销售时以销售折扣形式处理？麻烦了

回答人：chenyiwei
应根据接受这种技术支持服务的进度相应逐步计入损益。例如，如果相关服务只需要在每个项目刚启动时的一段时间内提供，则相关费用就应当在接受服务时确认（金额为根据历史经验合理估计的金额，最终实际金额有差异的，差额调整后续相关期间的费用）。不建议采用长期待摊的处理方式。